# 请教chenyiwei结构性存款和政府补助问题

提问人：churchnew 时间：2017-09-01 14:32:21
1 、如果期限超过 1 年，且没有提前支取的意图，作为其他非流动资产； 1 年以内的，银行存款（受限）； 1 年以上，提前支取意图不明，通常结构性存款每季度有一次提前终止权，因为此类权限的存在可以考虑作为其他流动资产，但如果没有这类权限，也就无需考虑意图了，非流动资产； 2 、其他业务收入或者主营业务收入，依据公司主营业务。这严格来说是一个委托合同，你们受托完成某项研究，属于业务收入而非补助收入。

回答人：chenyiwei
补充一点：要考虑本公司作为受托方，对该项研发活动产生的成果能否独立自主地支配其使用，并享有或承担其所有权上的主要风险和报酬。如果只是通过受托研发获得该项经费收入，没有其他收益来源的，则作为营业收入。